【裁判字號】    99,監,52
【裁判日期】    990201
【裁判案由】    選定會同開具財產清冊之人
【裁判全文】
臺灣臺中地方法院民事裁定                99年度監字第52號
聲  請  人  甲○○
相對人即受  乙○○
監護宣告人
法定代理人  丙  ○
上列聲請人聲請指定會同開具財產清冊之人事件，本院裁定如下
：
    主  文
受監護宣告之乙○○之財產，指定甲○○為會同開具財產清冊之
人。
聲請費用新臺幣壹仟元由相對人負擔。
    理  由
一、聲請意旨略以：相對人為聲請人之弟，前經本院九十八年度
    禁字第三號民事裁定為監護宣告，相對人之母丙○為其法定
    監護人，經相對人其他親屬召開會議，推選相對人之大姊甲
    ○○（民國○○○年○月○○日生、國民身分證號碼：Ｚ0
    00000000號）為會同開具財產清冊之人，以確保相
    對人之權益，爰依法請求指定甲○○為會同開具財產清冊之
    人等語，並提出本院九十八年度禁字第三號裁定影本、親屬
    系統表及戶籍謄本等件為證。
二、按民法總則中華民國九十七年五月二日修正之條文施行前，
    已為禁治產宣告者，視為已為監護宣告，並於修正施行後，
    適用修正後之規定，民法總則施行法第四條第二項定有明文
    。次按受監護宣告之人應置監護人；法院為監護宣告時，應
    依職權就配偶、四親等內之親屬、最近一年有同居事實之其
    他親屬、主管機關、社會福利機構或其他適當之人選定一人
    或數人為監護人，並同時指定會同開具遺產清冊之人，民法
    第一千一百十條、第一千一百十一條亦有明文。
三、經查：
  (一)聲請人主張相對人為其胞弟，相對人前經本院以九十八年度
    禁字第三號裁定為監護宣告在案，由相對人母親丙○擔任監
    護人之事實，業據聲請人提出戶籍謄本及本院九十八年度禁
    字第三號裁定等件為證，復經本院依職權調閱前揭卷宗覆核
    無誤，堪信為真正。從而，聲請人聲請指定會同開具財產清
    冊之人，即屬正當。
  (二)又相對人長兄石章明、長姊甲○○、大嫂王夏萍、姊夫陳世
    琪曾召開會議，共同推舉甲○○為會同開具財產清冊之人等
    情，亦有親屬團體會議推定監護人說明書在卷可憑。是甲○
    ○既為相對人之胞姊，且獲其他近親之信賴，並到庭表陳明
    願意擔任會同開具財產清冊之人，爰依上揭規定，指定甲○
    ○為會同開具遺產清冊之人。另依民法第一千一百十三條準
    用同法第一千零九十九條之規定，監護開始時，監護人對於
    受監護人之財產，應依規定會同遺囑指定、當地直轄市、縣
    （市）政府指派或法院指定之人，於二個月內開具財產清冊
    ，並陳報法院，附此敘明。
四、依非訟事件法第二十一條第二項、民事訴訟法第九十五條、
    第七十八條，裁定如主文。
中    華    民    國    99    年    2    月    1    日
                  家事法庭      法  官  楊熾光
以上正本係照原本作成。
如對本裁定抗告須於裁定送達後十日內向本院提出抗告狀。
中    華    民    國    99    年    2    月    1    日
                                書記官  郭麗娟

司法院資訊處製作；財團法人民間司法改革基金會備份。
